【裁判字號】    89,易,1039
【裁判日期】    890629
【裁判案由】    竊盜
【裁判全文】
臺灣桃園地方法院刑事判決                        八十九年度易字第一三九號
    公  訴  人  臺灣桃園地方法院檢察署檢察官
    被      告  乙○○
右列被告因竊盜案件，經檢察官提起公訴（八十九年度偵字第二八九三號），本院判
決如左：
    主  文
乙○○竊盜未遂，處有期徒刑參月，緩刑年。
    事  實
一、乙○○於民國七十八年九月十一日因竊盜案件經臺灣高等法院臺南分院判處有期
    徒刑十月，七十八年十一月三十日確定，七十九年三月二十四日執行完畢，八十
    八年五月二十日因竊盜案件經臺灣臺南地方法院判處罰金四千元，八十八年七月
    二十二日確定，八十八年八月三十日執行完畢，未構成累犯。乙○○於八十八年
    十二月二十五日中午十二時許，駕車行經桃園縣新屋鄉深圳村三鄰一八號甲○○
    住處前，見該住宅結婚宴客，門庭若市，竟意圖為自己不法之所有，佯裝賀客走
    進該住宅（所涉無故侵入住宅犯行部分未據告訴），趁人不注意之際侵入一樓樓
    梯下右房間內，立即將房門關上反鎖，而於打開抽屜、櫃子搜尋財物著手行竊之
    際，適屋主甲○○撞見乙○○進房間將門關上久未出來發覺有異上前敲門查看，
    乙○○立即奪門而出，甲○○則自後追呼「抓賊」，在場其他人聽到亦紛紛上前
    追捕乙○○，乙○○自知無法逃走遂停下腳步並返回現場向甲○○道歉，甲○○
    即報警將乙○○送警究辦，乙○○遂未得逞。
二、案經被害人甲○○訴請桃園縣警察局楊梅分局送請臺灣桃園地方法院檢察官偵查
    起訴。
    理  由
一、訊據被告乙○○承認於右述時、地意圖行竊而侵入被害人甲○○住處之事實不諱
    ，然辯稱「：我是到：甲○○他家附近廟宇拜拜：該屋內有名二、三十歲之男子
    走出來誤以為我是客人招呼我進屋，我見房間內矮櫃上面之照相機很可愛就走進
    房間將房門關上反鎖後，動手要去拿矮櫃上之相機時突然聽見有人敲門，我就打
    開門衝出去要逃跑：」等語，惟查被害人甲○○於警訊、偵查中均指陳「：該房
    間置物箱有遭人翻動過：」、「：乙○○進入房內上鎖很久，我無法進去，門打
    開時我看見置物箱又被動過，衣櫃也被動過，躲在房門後面：」、「：東西有被
    翻動過：」等語，是知被告上開辯解係避重就輕之詞，不足採信，事證明確，被
    告犯行堪予認定。
二、核被告所為，係犯刑法第三百二十條第三項、第一項之竊盜未遂罪。被告已著手
    於竊盜犯行之實施而不遂，為未遂犯，爰依刑法第二十六條前段規定，減輕其刑
    。審酌被告犯罪動機、目的、手段、欲竊取財物之種類、價值、犯行所生危害及
    犯後態度等一切情狀，量處如主文所示之刑。末查，被告五年內未曾受有期徒刑
    以上刑之宣告，有臺灣桃園地方法院檢察署刑案資料查註紀錄表、臺灣高等法院
    被告全國前案紀錄表、臺灣高等法院檢察署刑案紀錄簡覆表在卷可考，被告有正
    當工作，惜因一時失慮致罹刑章，受本次罪刑之科處，當能記取教訓，謹守分際
    ，莫敢再蹈覆轍，復萌非分貪念，信無再犯之虞，本院因認對其科處之刑罰以暫
    不執行為適當，爰併諭知緩刑三年，以勵自新。
據上論斷，應依刑事訴訟法第二百九十九條第一項前段，刑法第三百二十條第一項、
第三項、第二十六條前段、第七十四條第二款，罰金罰鍰提高標準條例第一條前段，
判決如主文。
本案經檢察官張尹敏到庭執行職務。
中      華      民      國    八十九    年      六      月    二十九    日
                                    臺灣桃園地方法院刑事第五庭
                                  法  官  林  婷  立
右正本證明與原本無異。
如不服本判決，應於判決送達後十日內向本院提出上訴狀( 應附繕本 )，上訴於
臺灣高等法院。
                                        書記官  徐  永  本
中        華        民        國    八十九    年    七    月     四     日
附論罪科刑依據之法條：
刑法第三百二十條
意圖為自己或第三人不法之所有，而竊取他人之動產者，為竊盜罪，處五年以下有期
徒刑、拘役或五百元以下罰金。
意圖為自己或第三人不法利益，而竊佔他人之不動產者，依前項之規定處斷。
前二項之未遂犯罰之。


司法院資訊處製作；財團法人民間司法改革基金會備份。
